# 请教陈版，新租赁准则问题

提问人：jessica992057 时间：2020-09-23 15:58:02
新租赁准则，租入固定资产改良支出如何入账

回答人：chenyiwei
仍作为长期待摊费用。不构成使用权资产的组成部分。

提问人：guoji2020 时间：2020-09-30 15:33:09
陈老师好！
假如出租人对承租人承诺，将承担承租人部分装修改良费用，这种情况是否属于租赁激励呢，如果属于的话，按照准则规定对于出租人给予的承租人的租赁激励应该减少使用权的资产价值。如果成立的话，也就是说承租人进行改良的支出也应该纳入承租人的使用权的账面价值里边啊，否则的话初始纳入长期待摊费用，后续出租人给予了承租人激励确减少了使用权的账面价值，在逻辑上是否存在矛盾的地方呢！

回答人：chenyiwei
这种情况应将出租人承担的装修费冲减长期待摊费用。